【裁判字號】    90,易,756
【裁判日期】    900730
【裁判案由】    竊盜
【裁判全文】
臺灣屏東地方法院刑事判決                            九十年度易字第七五六號
    公  訴  人  臺灣屏東地方法院檢察署檢察官
    被      告  乙○○
右列被告因竊盜案件，經檢察官提起公訴（九十年度偵字第三三一六號），本院判決
如左：
     主  文
乙○○逾越安全設備，於夜間侵入住宅竊盜未遂，處有期徒刑柒月。
     事  實
乙○○曾於民國八十六年間，因違反懲治盜匪條例案件，經臺灣高雄地方法院判處有
期徒刑七年六月確定，刑期至九十三年十一月二十一日屆滿，惟於九十年三月間假釋
出監，現假釋中，仍不知悛悔，意圖為自己不法之所有，於九十年五月二十二日夜間
十一時三十分許，爬越屏東縣潮州鎮○○路二七○號甲○○住宅二樓陽台及房間窗戶
而侵入其內，尚於搜尋物色財物之時，即因觸動屋內裝設之紅外線警報器，經甲○○
下樓查看而倉皇逃逸，致未得逞。甲○○旋即報警處理，而於當日夜間十一時五十五
分許，為警在上開住宅後方空地查獲乙○○。
     理  由
一、訊據被告乙○○矢口否認右揭犯行，辯稱：伊係在甲○○住處附近撿拾蝸牛，伊
    未進入甲○○住宅內行竊云云。惟查：（一）訊據被害人甲○○供稱：案發當時
    ，其因聽聞警報鈴響而下樓查看，發現小偷正爬鋼琴房的窗戶出去，其當時就清
    楚看到小偷之長相及衣著等語，並迭次指證被告即侵入其住處行竊之人不移，被
    害人甲○○與被告既無任何怨隙，當無陷構被告之可能，所指諒堪採信。（二）
    再者，被告為警查獲當時，其外著衣褲沾有與本件行竊者於前揭盜所所遺留之相
    同草屑，有卷附照片六張可佐，顯見被告所辯未侵入甲○○住處一節不實。（三
    ）末查，被告與被害人甲○○素不相識，其既無不具任何動機或目的而侵入甲○
    ○住處之可能，衡情顯意在竊盜。茲被告既以竊盜為目的而侵入他人屋內房間，
    依情理研判，已堪認定有環顧四週財物之舉，而與竊盜之著手行為相當。被告請
    求與被害人甲○○對質，及請求調查其是否於前揭盜所遺留有腳印等情，因被告
    即係侵入者，業據被害人甲○○指證明確，所請核無必要，爰不予調查。本件事
    證已明，犯行洵堪認定，應予依法論科。
二、本件被害人甲○○住處二樓陽台所安設之鐵窗及鋼琴房之鋁製窗戶，具隔絕防閑
    作用，並係固定於房屋之物，性質與門扇相類，屬刑法第三百二十一條第一項第
    二款所謂之安全設備。又該款所謂之「毀越」，指毀損或越進者而言，毀而不越
    ，或越而不毀，均得依該條款處斷（司法院二十年十月三十日院字第六一○號解
    釋參照）。核被告所為，係犯刑法第三百二十一條第二項、第一項第一款、第二
    款之逾越安全設備，於夜間侵入住宅竊盜未遂罪（公訴意旨贅論想像競合犯）。
    被告雖著手竊盜行為之實施，惟尚未將財物移置自己實力支配之下，其犯罪尚屬
    未遂，爰依同法第二十六條前段之規定，按既遂犯之刑減輕之。爰審酌被告素行
    不端，年輕力盛，不知警惕，假釋出獄未久，即復犯案，否認犯行，態度不佳，
    念其未得有財物等一切情狀，量處如主文所示之刑，以資儆懲。
據上論斷，應依刑法第三百二十一條第一項第一款、第二款、第二項、第二十六條前
段，判決如主文。
中      華      民      國      九十      年      七      月    三十    日
                                          法  官  蔡憲德
右正本證明與原本無異。
對於本判決如有不服應於收受送達後十日內向本院提出上訴書狀上訴於台灣高等法院
高雄分院並按他造當事人之人數附具繕本。
                                          書記官   林鴻仁
中      華      民      國      九十      年      七       月    三十   日
附錄本案論罪科刑法條
刑法第三百二十一條
犯竊盜罪而有左列情形之一者，處六月以上五年以下有期徒刑：
一  於夜間侵入住宅或有人居住之建築物、船艦，或隱匿其內而犯之者。
二  毀越門扇、牆垣或其他安全設備而犯之者。
三  攜帶兇器而犯之者。
四  結夥三人以上而犯之者。
五  乘火災、水災或其他災害之際而犯之者。
六  在車站或埠頭而犯之者。
前項之未遂罰之。


司法院資訊處製作；財團法人民間司法改革基金會備份。
